【裁判字號】    97,消債更,686
【裁判日期】    981028
【裁判案由】    更生事件
【裁判全文】
臺灣士林地方法院民事裁定           97年度消債更字第686號
債  務  人  乙○○
                        4
代  理  人  鄭成東律師
上列債務人聲請更生事件，本院裁定如下：
    主  文
債務人乙○○自中華民國九十八年十月三十日下午五時起開始更
生程序。
命司法事務官進行本件更生程序。
    理  由
一、按債務人不能清償債務或有不能清償之虞，且無擔保或無優
    先權之債務總額未逾新臺幣（下同）1,200 萬元者，於法院
    裁定開始清算程序或宣告破產前，得向法院聲請更生，觀諸
    消費者債務清理條例第3 條、第42條第1 項規定自明。次按
    ，法院開始更生程序之裁定，應載明其年、月、日、時，並
    即時發生效力。法院開始更生或清算程序後，得命司法事務
    官進行更生或清算程序，必要時得選任律師、會計師或其他
    適當之自然人或法人一人為監督人或管理人，復為同條例第
    45條第1 項、第16條所明定。
二、聲請意旨略以：伊有不能清償債務情事，前已提出債權人清
    冊，以書面向最大債權金融機構之甲○○○銀行股份有限公
    司（下稱花旗銀行）請求協商，惟提出協商請求之翌日逾30
    日不開始協商。又伊無擔保或無優先權之債務總額未逾1,20
    0 萬元，復未經法院裁定開始清算程序或宣告破產，爰向本
    院聲請更生等語。
三、經查，債務人所主張之上開事實，業據提出債務人請求協商
    所附文件及雙掛號回執證明（見本院卷第9 至19頁）、債務
    人95至96年度綜合所得稅各類所得資料清單及財產歸屬資料
    清單（見本院卷第23至25頁）、財團法人金融聯合徵信中心
    當事人綜合信用報告之協商前置專用債權人清冊（見本院卷
    第26至29頁）、債務人全戶戶籍謄本（見本院卷第37頁）、
    房屋租賃契約書影本（見本院卷第38至40頁）、97年度各類
    所得扣繳暨免扣繳憑單影本（見本院卷第82、85頁）、薪資
    轉帳帳戶存摺封面及內頁影本（見本院卷第83至84頁）、水
    、電、瓦斯費支出單據（見本院卷第92至102 頁）等為證，
    核閱屬實。且經本院依職權向最大債權金融機構花旗銀行函
    查協商過程等情屬實，有花旗銀行民國97年11月18日民事陳
    報狀在卷可考，堪認為真正。次查，依債務人97年度各類所
    得扣繳暨免扣繳憑單所示，債務人97年1 月至8 月平均每月
    薪資所得為2 萬8,436 元。而債務人除每月薪資所得2 萬8,
    436 元及亞太電信股份有限公司之投資外，別無其他財產可
    供清償，以債務人陳報之債務總金額達140 萬元觀之，債務
    人之財產確不足履行全部債務，債務人主張有不能清償債務
    情事，當屬實在。此外，債務人復查無消費者債務清理條例
    第6 條第3 項、第8 條或第46條各款所定駁回更生聲請之事
    由存在，則債務人聲請更生，應屬有據。揆諸首開說明，應
    予開始更生程序，並命司法事務官進行本件更生程序。
四、爰裁定如主文。
中    華    民    國    98    年    10    月    28    日
                  民事第三庭  法      官  施月燿
上為正本係照原本作成。
本件不得抗告。
中    華    民    國    98    年    10    月    28    日
                              書  記  官  朱亮彰


司法院資訊處製作；財團法人民間司法改革基金會備份。
